臺灣雲林地方法院刑事判決
111年度易字第123號
公  訴  人  臺灣雲林地方檢察署檢察官
被      告  彭永賢



            姚宗憙




            劉鴻億



上列被告因竊盜案件，經檢察官提起公訴（111年度偵字第355號
、第501號），本院因被告於準備程序就被訴事實為有罪之陳述
，裁定進行簡式審判程序並判決如下：
    主    文
彭永賢犯如附表編號1至2所示之罪，各處如附表編號1至2所示之
刑及沒收。應執行有期徒刑捌月，如易科罰金，以新臺幣壹仟元
折算壹日。
姚宗憙犯如附表編號1至2所示之罪，各處如附表編號1至2所示之
刑及沒收。應執行有期徒刑捌月，如易科罰金，以新臺幣壹仟元
折算壹日。
劉鴻億犯如附表編號2所示之罪，處如附表編號2所示之刑及沒收
。
    犯罪事實
一、彭永賢、姚宗憙、林志瑋（本院另行審結）共同意圖為自己
    不法之所有，基於竊盜之犯意聯絡，於如附表編號1所示之
    時間、地點，以如附表編號1所示之方式，竊取李錦坤所有
    之蒜頭10袋。
二、彭永賢、姚宗憙、劉鴻億、林志瑋（本院另行審結）共同意
    圖為自己不法之所有，基於竊盜之犯意聯絡，於如附表編號
    2所示之時間、地點，以如附表編號2所示之方式，竊取李錦
    坤所有之蒜頭20袋(起訴書誤載為10袋，經檢察官當庭更正)
    。
    理    由
一、上揭犯罪事實，業據被告彭永賢、姚宗憙、劉鴻億於警詢、
    偵訊及本院審理時均坦承不諱(警卷第13至21頁；他卷第285
    至293、431至435、537至541頁；本院卷第226、273頁)，核
    與告訴人李錦坤於警詢時之指述（警卷第11至12頁）、共犯
    林志瑋於警詢及偵訊之供述（警卷第22至25頁；他卷第333
    至337頁）相符，並有現場照片附卷可稽（警卷第96至101頁
    ；他卷第387至389頁），是被告三人上開任意性之自白均與
    事實相符，應堪採信。綜上所述，本案事證明確，被告三人
    上開犯行堪以認定，應予依法論科。
二、論罪科刑：
　㈠核被告彭永賢、姚宗憙就附表編號1所為，被告彭永賢、姚宗
    憙、劉鴻億就附表編號2所為，均係犯刑法第321條第1項第4
    款之結夥三人以上竊盜罪。
　㈡被告彭永賢、姚宗憙與共犯林志瑋就附表編號1部分，被告彭
    永賢、姚宗憙、劉鴻億與共犯林志瑋就附表編號2部分，各
    有犯意聯絡及行為分擔，均應依刑法第28條規定，論以共同
    正犯。被告彭永賢、姚宗憙所犯二罪，犯意各別，行為不同
    ，應予分論併罰。
　㈢爰審酌被告彭永賢、姚宗憙、劉鴻億於民國110年間，分別因
    竊盜或違反毒品危害防制條例案件等，經法院論罪科刑及執
    行完畢紀錄，有臺灣高等法院被告前案紀錄表可憑，竟不思
    正當途徑獲取財物，恣意竊取他人財物，所為非是，惟念及
    其等犯後均坦承犯行，尚未賠償告訴人之損害之犯後態度，
    再參酌其等所竊取財物之價值、所得利益、所生損害，兼衡
    被告彭永賢、姚宗憙、劉鴻億於本院審理時自陳之教育程度
    、職業、家庭經濟狀況，暨被告劉鴻億所提出之診斷證明書
    (本院卷第227、273至274頁)等一切情狀，分別量處如附表
    所示之刑，均諭知易科罰金之折算標準，復考量被告彭永賢
    、姚宗憙就附表編號1至2所示各罪之犯罪時間相近，其犯罪
    態樣、手段均相似，均侵害同一告訴人之財產法益，爰綜合
    上開各情及考量刑罰手段之相當性，就被告彭永賢、姚宗憙
    所犯上開2罪，分別定其應執行如主文所示之刑，並諭知易
    科罰金之折算標準。
 三、沒收部分：
　㈠共同正犯犯罪所得之沒收或追徵，應就各人所分得之數為之
    。倘若共同正犯內部間，對於不法利得分配明確時，應依各
    人實際分配所得宣告沒收；若共同正犯成員對不法所得並無
    處分權限，與其他成員亦無事實上之共同處分權限者，自不
    予諭知沒收；然若共同正犯各成員對於不法利得享有共同處
    分權限，惟彼此間分配狀況未臻具體或明確，自應負共同沒
    收之責，所謂負共同沒收之責，參照民法第271條「數人負
    同一債務，而其給付可分者，除法律另有規定或契約另有訂
    定外，應各平均分擔之」(最高法院107年度台上字第1572 
    號判決意旨參照)。
　㈡經查，如附表編號1至2所示之物，分為被告彭永賢、姚宗憙
    、劉鴻億與共犯林志瑋所共同竊取之物品，核屬其等本案之
    犯罪所得，雖未扣案，亦無實際合法發還告訴人或賠償告訴
    人之情形。又被告彭永賢、姚宗憙、劉鴻億被訴竊盜如附表
    一編號1至2所示之蒜頭，其數量、價金，已據告訴人於警詢
    中陳述明確（警卷第11頁反面），被告彭永賢、姚宗憙、劉
    鴻億對於該數量、金額均不爭執（本院卷第212至213頁），
    本院以此估算，被告就附表編號1至2各次竊盜蒜頭之犯罪所
    得分別為合計新臺幣（下同）42,000元、84,000元。又被告
    彭永賢、姚宗憙、劉鴻億於本院審理時供稱：各次變賣蒜頭
    之金額均平分等語，被告姚宗憙復供稱：變賣蒜頭一臺斤僅
    賣35元等語，被告劉鴻億則供稱：我僅分到幾千元等語(本
    院卷第212頁)，共犯林志瑋於警詢、偵查中則供稱：我分到
    8,000元，但只拿到4,000元，其中4,000元交予被告彭永賢
    購買機車等語(警卷第24、335頁)，顯見被告彭永賢、姚宗
    憙、劉鴻億與共犯林志瑋就上開不法利得分配不明，應認其
    等對於上開不法利得享有共同處分權限，自應負共同沒收之
    責，且被告三人所陳變得價值均明顯低於原物價值，應擇價
    值較高之原物沒收，故依前開說明，爰依比例平均分擔，亦
    即被告彭永賢、姚宗憙就附表編號1犯罪所得，被告彭永賢
    、姚宗憙、劉鴻億就附表編號2犯罪所得，各應按三分之一
    或四分之一比例於各罪項下宣告沒收，如全部或一部不能不
    收或不宜執行沒收時，亦按三分之一或四分之一比例追徵其
    價額。
據上論斷，應依刑事訴訟法第273條之1第1項、第299條第1項前
段，判決如主文。
本案經檢察官許景睿提起公訴，檢察官陳淑香到庭執行職務。
中　　華　　民　　國　　111 　年　　5 　　月　　24　　日
                  刑事第四庭　法　官　廖奕淳
以上正本證明與原本無異。
如不服本判決應於收受判決後20日內向本院提出上訴書狀，並應
敘述具體理由；其未敘述上訴理由者，應於上訴期間屆滿後20日
內向本院補提理由書（均須按他造當事人之人數附繕本）。告訴
人或被害人不服本判決，應具備理由請求檢察官上訴，及上訴期
間之計算係以檢察官收受判決正本之日期為準。「切勿逕送上級
法院」。
                              書記官  陳玫燕
中　　華　　民　　國　　111 　年　　5 　　月　　25　　日
附錄本案論罪科刑法條：　　
中華民國刑法第321條
犯前條第1項、第2項之罪而有下列情形之一者，處6月以上5年以
下有期徒刑，得併科50萬元以下罰金：
一、侵入住宅或有人居住之建築物、船艦或隱匿其內而犯之。
二、毀越門窗、牆垣或其他安全設備而犯之。
三、攜帶兇器而犯之。
四、結夥三人以上而犯之。
五、乘火災、水災或其他災害之際而犯之。
六、在車站、港埠、航空站或其他供水、陸、空公眾運輸之舟、
    車、航空機內而犯之。
前項之未遂犯罰之。
附表(金額為新臺幣)：
編號 時間 地點 行為人 行竊過程 被竊財物 宣告刑及沒收 1 110年7月27日1時15分許 雲林縣○○鄉○○村○○路00巷00號旁李錦坤所有之倉庫 彭永賢 姚宗憙 林志瑋 彭永賢進入左列倉庫將其內蒜頭10袋（1袋60臺斤，1臺斤70元，價值共42,000元）取出，由姚宗憙、林志瑋將前開蒜頭搬上車牌號碼00-0000號自用小客車（下稱A車），共同竊取上開蒜頭10袋得手後，彭永賢駕駛A車搭載姚宗憙、林志瑋逃逸 蒜頭10袋 (價值42,000元） 彭永賢犯結夥三人以上竊盜罪，處有期徒刑陸月，如易科罰金，以新臺幣壹仟元折算壹日。未扣案之犯罪所得蒜頭拾袋按三分之一比例沒收，於全部或一部不能沒收或不宜執行沒收時，按三分之一比例追徵其價額。 姚宗憙犯結夥三人以上竊盜罪，處有期徒刑陸月，如易科罰金，以新臺幣壹仟元折算壹日。未扣案之犯罪所得蒜頭拾袋按三分之一比例沒收，於全部或一部不能沒收或不宜執行沒收時，按三分之一比例追徵其價額。 2 110年7月27日2時30分許 同上 彭永賢 姚宗憙 劉鴻億 林志瑋 彭永賢進入該倉庫將其內蒜頭20袋（1袋60臺斤，1臺斤70元，價值共84,000元）取出，由姚宗憙、劉鴻億、林志瑋將前開蒜頭分別搬上A車及車牌號碼000-0000號自用小客車（下稱B車），共同竊取前開蒜頭20袋得手後逃逸，彭永賢、劉鴻億分別駕駛A車及B車搭載姚宗憙或林志瑋逃逸 蒜頭20袋 (價值84,000元） 彭永賢犯結夥三人以上竊盜罪，處有期徒刑陸月，如易科罰金，以新臺幣壹仟元折算壹日。未扣案之犯罪所得蒜頭貳拾袋按四分之一比例沒收，於全部或一部不能沒收或不宜執行沒收時，按四分之一比例追徵其價額。 姚宗憙犯結夥三人以上竊盜罪處有期徒刑陸月，如易科罰金，以新臺幣壹仟元折算壹日。未扣案之犯罪所得蒜頭貳拾袋按四分之一比例沒收，於全部或一部不能沒收或不宜執行沒收時，按四分之一比例追徵其價額。 劉鴻億犯結夥三人以上竊盜罪，處有期徒刑陸月，如易科罰金，以新臺幣壹仟元折算壹日。未扣案之犯罪所得蒜頭貳拾袋按四分之一比例沒收，於全部或一部不能沒收或不宜執行沒收時，按四分之一比例追徵其價額。